臺灣嘉義地方法院刑事判決　　　　　　　　　　　　　九十一年度簡上字第二九號
　　上　訴　人
　　即　被　告　丙○○
右列上訴人因竊盜案件，不服本院簡易庭九十一年度簡字第八七號中華民國九十一年
一月二十二日第一審判決（臺灣嘉義地方法院檢察署檢察官聲請簡易判決處刑案號：
九十年度偵字第七八四五號），提起上訴，本院管轄第二審之合議庭判決如左：
    主  文
原判決關於丙○○部分撤銷。
本件免訴。
    理  由
一、公訴意旨略以：被告丙○○與ＮＡＯＰＨＥＴ（泰國籍外勞）二人共同基於意圖
    為自己不法所有之犯意聯絡，於九十年十一月三十日晚上，由丙○○駕駛其所有
    之ＲＷ─一七八五號自用小客車載ＮＡＯＰＨＥＴ至嘉義縣大林鎮○○里○○○
    段一七三─０００一地號劉先進所有果園，聯手竊取柳丁約六十公斤（價值約新
    台幣一千五百元）後置於車後座位上，復驅車至嘉義縣大林鎮○○段四條川旁戊
    ○○所有之果園，正預備走往果園時即為巡邏之戊○○所發現而報警當場查獲，
    因認被告丙○○涉有刑法第三百二十條第一項竊盜罪嫌等語。
二、按曾經判決確定者，應諭知免訴之判決，刑事訴訟法第三百零二條第一款，定有
    明文。又刑事訴訟法第三百零二條第一款規定，案件曾經判決確定者，應諭知免
    之判決，此項訴訟法上所謂一事不再理之原則，關於實質上一罪或裁判上一罪，
    均有其適用；刑事訴訟法第三百零三條第二款規定已經提起公訴或自訴之案件，
    在同一法院重行起訴者，應諭知不受理之判決，則以已經提起公訴或自訴之同一
    案件尚未經實體上判決確定者為限。如果已經實體上判決確定，即應依同法第三
    百零二條第一款諭知免訴之判決，而無諭知不受理之可言。均經最高法院以六十
    台非字第七十七號、及同年度台非字第一七三號著為判例可資參照。
三、經查：
    （一）本件被告丙○○曾於九十年十月七日下午十一時三十分許，與查卡方（泰
          國籍外勞，泰文原名為KHAM INTAH JAKKAPHAN）二人共同基於意圖為自己
          不法所有之犯意聯絡，由丙○○駕駛車牌號碼ＲＷ─一七八五號自小客車
          ，搭載查卡方，到嘉義縣水上鄉龍德村十一指厝川西小段九六八地號吳俊
          松所有的玉米田中，二人聯合徒手竊得玉米田中之玉米七十一支（共價值
          新台幣三百元）；嗣二人駛乘上開小客車載運竊得的玉米離去時，為吳俊
          松發現報警處理，隨後在上開玉米田旁之產業道路為警查獲上情，業經臺
          灣嘉義地方法院檢察署檢察官偵查（九十年度偵字第六五三七號），聲請
          以簡易判決處刑，於九十年十一月六日經本院收案繫屬；並經本院簡易庭
          九十年十一月十九日，以九十年度簡字第九九四號簡易判決判處拘役五十
          五日，如易科罰金，以三百元折算一日，嗣被告不服提起上訴，經本院合
          議庭於九十一年二月八日，以九十一年度簡上字第八號判決駁回上訴確定
          等情，此經本院調閱上開卷宗查明無訛。
    （二）至於本件被告所涉犯如公訴意旨所述犯罪事實，係於九十一年一月二日繫
          屬本院，此觀本院收文章戳自明。則比較被告前後二次犯行，其所犯之罪
          名暨構成要件均相同。而被告二次犯行僅相隔一月餘，時間尚稱緊接，且
          均係夥同外籍勞工所遂行竊盜行為，再參之被告所偷竊之物品，均為農作
          產物，足見被告係基於概括之犯意反覆為之，為連續犯，有裁判上一罪之
          關係，甚為明顯。
    （三）原審就被告予以論罪科刑固非無見，然原判決尚未審酌本件被告之犯罪事
          實與本院九十年度簡字第九九四號被告被訴犯罪事實，具有連續犯裁判上
          一罪關係，而疏未依刑事訴訟法第三百零三條第二款規定，諭知被告不受
          理判決，容有誤會。則原判決既有前揭可議之處，即無從予以維持，應由
          本院予以撤銷改判。揆諸上開法文及判例意旨，本件被告被訴之犯罪事實
          ，既與本院九十年度簡字第九九四號已確定簡易判決被告之犯罪事實，具
          有裁判上一罪之同一事件關係，而為確定判決既判力之所及，自應依法為
          免訴之判決。
四、臺灣嘉義地方法院檢察署九十一年四月四日丁○博宙字第０六六一二併案意旨函
    略以：被告丙○○於九十一年二月十六日，同年三月十九日，先後有偷取被害人
    乙○○所有之土雞八隻及甲○○所有之香煙二條等情，因認與前揭本件公訴被告
    之犯罪事實，有連續犯裁判上一罪關係，而請求併案審理等語。經查：本院簡易
    庭九十年十一月十九日，九十年度簡字第九九四號簡易判決，業經本院合議庭於
    九十一年二月八日，以九十一年度簡上字第八號判決駁回上訴確定等情，已見前
    述。而本件被告之犯罪事實，既於九十年十一月三十日所為，且與前揭簡易判決
    所認定被告之犯罪事實，有連續犯裁判上一罪關係，自為該確定判決既判力效力
    之所及，亦如上述。然查：併案所述被告竊盜犯行，既於前揭確定判決宣示之後
    ，自非該確定判決既判力效力所及，已核無裁判上一罪關係自明。是前揭併案部
    分，自應檢卷退還，另為適法之處理，附此說明。
據上論斷，應依刑事訴訟法第四百五十五條之一第一項、第三項、第三百六十九條第
一項前段、第三百六十四條、第三百零二條第一款判決如主文。
本案經檢察官游悅晨到庭執行職務
中      華      民      國    九十一    年      五      月     十四     日
                                  臺灣嘉義地方法院刑事第三庭
                                    審判長  法  官  沈  福  財
                                            法  官  康  存  真
                                            法  官  王  漢  章
右正本證明與原本無異。
本件不得上訴。
中      華      民      國    九十一    年      五      月     十四     日
                                            書記官  林  柑  杏
